【裁判字號】    97,訴,1891
【裁判日期】    980415
【裁判案由】    妨害自由等
【裁判全文】
臺灣高雄地方法院刑事判決              97年度訴字第1891號
公  訴  人  臺灣高雄地方法院檢察署檢察官
被      告  甲○○
                      號
選任辯護人  鄭曉東律師
            魏緒孟律師
上列被告因妨害自由等案件，經檢察官提起公訴（97年度偵緝字
第1773號），本院判決如下：
    主  文
甲○○共同犯私行拘禁罪，處有期徒刑陸月，如易科罰金，以新
臺幣玖佰元折算壹日，減為有期徒刑月，如易科罰金，以新臺
幣玖佰元折算壹日；又共同犯剝奪他人行動自由罪，處有期徒刑
陸月，如易科罰金，以新臺幣壹仟元折算壹日，減為有期徒刑
月，如易科罰金，以新臺幣壹仟元折算壹日。應執行有期徒刑伍
月，如易科罰金，以新臺幣玖佰元折算壹日。
被訴傷害部分公訴不受理。
    事  實
一、緣陳冠樺（原名陳宏祥）於民國93、94年間，透過友人之介
    紹向丁○○借款約新台幣（下同）70,000元許，事後欠款未
    還，至95年間，加計利息已積欠丁○○260,000 餘元，庚○○於93年間曾向丁○○借款1,000,000 元，事後因生意失敗
    無力清償，陳冠樺、庚○○均未遵期清償債務而避不見面，
    甲○○（綽號「阿丁」）竟受丁○○指使，與丁○○（另案
    審理中）、己○○（綽號「憲仔」，另案判決確定）、丙○○（綽號「翁仔」、「德仔」，另案判決確定）、乙○○（
    綽號「阿猴」，另案審理），及其他姓名、年籍不詳之成年
    男子，共同基於私行拘禁、剝奪他人行動自由之犯意聯絡，
    分別為下列犯行：
  (一)丁○○為逼使陳冠樺出面解決債務，遂命乙○○、己○○及
    另一名姓名、年籍不詳之成年男子，於95年6 月24日凌晨0
    時許，由乙○○駕車搭載己○○及該名男子前往高雄縣永安
    鄉陳冠樺之妹戊○○工作處所外等候，俟見戊○○走出，乙○○、己○○與該不詳男子隨即上前，請戊○○隨渠等上車
    ，經徵得戊○○之同意後，將之載往高雄縣鳳山市○○路12
    7 之2 號丁○○之租屋處（位在丁○○鳳山市○○路127 之
    1 號住處隔壁，下稱丁○○租屋處），隨即對之強行拘禁，
    並由乙○○、己○○、甲○○負責輪流看守，共同私行拘禁
    戊○○。己○○並要求戊○○撥打電話聯絡陳冠樺出面處理
    債務，嗣因戊○○實無法與陳冠樺取得聯繫，而於遭拘禁1
    日後，請其朋友與乙○○協商，答應會找陳冠樺處理債務後
    ，始於同年月26日凌晨0 時許獲釋，前後私行拘禁戊○○2
    日。
  (二)丁○○為向庚○○要債，夥同丙○○、甲○○等人，共同基
    於剝奪他人行動自由之犯意聯絡，於95年10月22日，由丙○○駕駛車號不詳之黑色自用小客車，搭載甲○○及另1 名姓
    名、年籍不詳之成年男子，丁○○則自行騎乘機車，共同前
    往庚○○之住處附近守候，於同日下午7 時許，見庚○○騎
    乘機車外出，丁○○等人遂駕車自後尾隨，行至高雄縣鳳山
    市○○○路與王生明路口附近之統一超商前，見庚○○停車
    進入超商購買物品，甲○○及該名男子隨即下車，在超商門
    口前守候，待庚○○走出超商，甲○○即用手抓庚○○右手
    ，另一男子則抓其左手，將庚○○強押進丙○○駕駛之車輛
    ，並載往上開丁○○租屋處。
二、案經庚○○訴由高雄市政府警察局新興分局移送移送台灣高
    雄地方法院檢察署檢察官偵查起訴。
    理  由
甲、證據能力部分：
  (一)證人庚○○於審理中之證述，對於被帶往拘禁過程是否平和
    、拘禁時之經過等細節，部分改稱忘記了，部分與警詢中陳
    述相異，可認渠等於警詢中陳述與審理之證述不符。本院審
    酌證人庚○○於警詢中陳述，並無證據足認有遭到強暴、脅
    迫、詐欺或其他不正方法之對待之情形，致影響其陳述之任
    意性，且事發距今已2 年有餘，是以其於警詢中之陳述較接
    近案發時點，記憶應較為清晰，復因當時其未直接面對被告
    之質疑，心理壓力較小，較為平穩篤定而無顧忌，較無機會
    受被告或其他利害關係人之影響，而有虛捏其詞之時間等一
    切情狀後，客觀上應具有較可信之特別情況，且為證明被告
    犯罪事實存否所必要，依刑事訴訟法第159 條之2 之規定，
    其於警詢中之證言自有證據能力。
  (二)證人己○○於警詢中之證述為傳聞證據，然與本院審理時之
    證述大致相符（公訴人亦同此認定，參本院卷第99頁），是
    證人己○○警詢中之證述不符合刑事訴訟法第159 條之2 之
    規定，應無證據能力。
  (三)本判決以下所引之證據，除上開部分外，檢察官、被告及其
    辯護人於本院準備程序詢以對證據能力之意見，並於審理時
    予以提示，告以要旨，經檢察官、辯護人及被告表示意見，
    檢察官、辯護人及被告均未於言詞辯論終結前，對該證據內
    容異議，本院審酌該證據作成之情況，認為均適於為本件認
    定事實之依據，依刑事訴訟法第159 條之5 第2 項之規定，
    均有證據能力，合先敘明。
乙、實體部分：
一、訊據被告固坦承有陪丁○○去找庚○○，惟矢口否認有何私
    行拘禁、剝奪他人行動自由之事實，辯稱：伊只去過丁○○
    租屋處1 次，是去找人，雖有看到戊○○，但伊是坐在另一
    邊等人，約15分鐘就離去；庚○○部分伊僅是陪同丁○○去
    找庚○○，庚○○係自己上車，沒有反抗，且將庚○○載往
    丁○○租屋處後伊即離去云云。經查：
  (一)戊○○部分：
    戊○○於上揭時、地為被告與乙○○、己○○共同私行拘禁
    ，嗣經多次交涉方因友人與乙○○協商，答應會找陳冠樺處
    理債務後，始於95年6 月26日凌晨0 時許獲釋，前後受私行
    拘禁2 日之事實，業據證人戊○○於本院98年2 月4 日審理
    時證稱：「（問：你在95年6 月24日被帶到丁○○檳榔攤經
    過？）答：那時己○○跟乙○○（阿猴）還有壹個不知道是
    什麼人去我工作地方，阿猴說有我哥哥的事情要跟我說，說
    要帶我回去說比較清楚，我就跟著他們回去，他們就不讓我
    出來，他們一直叫我跟我哥哥聯絡。（問：被告有去你工作
    地方找你嗎？）答：他沒有。‧‧‧（問：你為何沒辦法離
    開那個地方？）答：阿猴要我聯絡我哥哥處理債務的事，我
    都聯絡不上，他就把我留在那裡，要逼我哥哥出面，後來是
    我找我的朋友帶我出去。（問：他們用何方式把你留在檳榔
    攤？）答：把我留在那邊，叫我打電話給我哥哥。（問：你
    在檳榔攤有看過被告在那邊出現嗎？）答：有。（問：被告
    去那邊做什麼？）答：他們那天在忙，可能叫他在那邊顧我
    ，可能是怕我跑出去，他在那邊走來走去，沒有幹什麼。（
    問：被告來的時候，你已經到檳榔攤多久了？）答：很久了
    。（問：你要離開檳榔攤時，被告還有在那邊嗎？）答：我
    沒有看到他。（問：你所說他在那邊顧你，是怎樣的情況？
    ）答：就在那邊看著，怕我跑掉這樣而已。‧‧‧（問：你
    被留置的地方是在檳榔攤的哪邊？）答：隔壁那間。（問：
    隔壁那間是什麼地方？）答：我不知道，就丁○○他們的地
    方，他們帶我到二樓。（問：被告是在什麼地方看你？）答
    ：也是在二樓，有時在椅子有時走來走去，沒有幹什麼。
    ‧‧‧（問：你當天是何時到檳榔攤裡面？）答：6 月24日
    晚上一、二點左右。‧‧‧（問：後來你何時離開？為何他
    們要讓你離開？）答：可能是26日凌晨，我打電話叫我朋友
    過來，我朋友說會叫我哥哥出面看要怎麼還，他們就看在我
    朋友的面子上，讓我朋友帶我走。」等語綦詳，核與證人即
    共犯己○○於本院98年2 月4 日審理時證稱：「（問：你是
    否認識在庭的被告？）答：有看過。（問：在何處看過他？
    ）答：那天我看完戊○○之後，他有走進去，走來走去的，
    那天我回去沒多久，乙○○早上大概九點多又打電話叫我去
    車站。（問：戊○○被帶到檳榔攤是否你看著他？）答：乙○○打電話叫我過去，叫我過去陪他，都坐在客廳。（問：
    你離開檳榔攤戊○○在一樓還是二樓？答：一直都在客廳，
    我坐沒多久我就走了。（問：在庭的被告何時來的？）答：
    隔天，隔天早上乙○○再打電話叫我過去的時候，大概中午
    我有看到被告走進那間房子。（問：被告在那間房子做什麼
    ？）答：我是看到他有走進來，因為那時陸陸續續還有很多
    人進去那間房子，後來戊○○也說樓下人很多要去二樓，我
    就跟戊○○到二樓。（問：你在6 月19日在警局作筆錄，那
    時你說阿丁會在現場看管？）答：他在那邊走來走去，我們
    在客廳的時候，他有進去那間房子裡面。（問：你怎麼知道
    阿丁是跟你們一起的人？）答：因為我好像看到他跟乙○○
    在講話，而且他也在那邊走來走去。」等語相符，足證被告
    有參與拘禁戊○○於丁○○租屋處之犯行。至於證人乙○○
    於本院98年3 月4 日審理時之證述，大體上為避重就輕、模
    擬兩可之詞，對於過程或稱不知道或選擇性回答，無法採為
    有利被告之認定。
  (二)庚○○部分：
    庚○○於上揭時、地遭被告、丙○○與另1 名姓名、年籍不
    詳之成年男子，強押上車載往丁○○租屋處之事實，業據證
    人庚○○於96年6 月14日警詢中證述綦詳（台灣高雄地方法
    院檢察署96年度他字第15232 號影卷第64頁），核與丙○○
    於警詢、偵查中供稱有幫丁○○將庚○○載往丁○○租屋處
    等語，於本院98年3 月4 日審理時證稱：將庚○○載回丁○○租屋處租屋處時，被告與庚○○均有上車等語相符。證人
    庚○○於本院98年3 月18日審理時雖證稱：「（問：96年6
    月4 日你在檢察官偵訊時說，陪丁○○去的是你兩個不認識
    的年輕人，今天你說你早就認識甲○○，與你今日陳述不同
    ？）答：甲○○我從小就看他長大，只是事隔多年，我忘記
    他的長相，所以當天才說不認識，事後我一直想，才想起來
    。（問：你96年6 月14日在警局時說，說甲○○用手抓你，
    那兩個你不認識的也用手抓住你，把你抓進車裡，與你今日
    陳述不同？）答：甲○○是要拿煙要給我吃，我以為他要抓
    我，那個年輕人是有抓我，還有搜我的身體。（問：你的意
    思是甲○○有動作讓你以為他要抓你，其實他是拿煙給你吃
    ？）答：是。（問：你剛說甲○○拿煙給你是上車之後，之
    前在警局說的是在上車之前動手抓你，與你陳述不同？）答
    ：他沒有動手，他看到我，認識我，他的動作是想要拿煙給
    我，只是沒有拿出來而已。」等語，惟庚○○於本院審理之
    證詞關於被告何時拿煙乙節，供述前後除有矛盾外，拿煙與
    捉人手臂之動作截然不同，衡情應無誤判之理，而庚○○於
    警詢中尚不知被告其實為舊識，而本院審理時既已知悉，所
    為證詞亦難免較維護被告，是庚○○本院審理中有利被告之
    證詞，應不可採。又庚○○雖證稱上車係自己同意而非受人
    強押，惟庚○○上揭證詞已詳述另一名姓名、年籍不詳之成
    年男子有抓庚○○並搜庚○○之身體，苟庚○○係出於自願
    且過程平和，該姓名、年籍不詳之成年男子何需為上開動作
    ，是庚○○此部分證詞亦不可採。
  (三)綜上所述，被告參與私行拘禁戊○○及以強迫之手段剝奪庚○○行動自由後載往丁○○租屋處之犯行，事證明確，應予
    依法論科。
二、論罪科刑部分：
  (一)新舊法比較：
    被告甲○○上揭私行拘禁戊○○之犯行犯罪時間在95年6 月
    30日以前，其等行為後，前於94年2 月2 日修正公布之刑法
    ，已自95年7 月1 日起施行，另刑法施行法亦於95年6 月14
    日增訂該法第1 條之1 規定，並自95年7 月1 日施行。其中
    修正後刑法第2 條之規定，乃係關於新舊法比較適用之準據
    法，其本身無關行為可罰性要件之變更，故於95年7 月1 日
    刑法修正施行後，如有涉及比較新舊法之問題，即應逕依修
    正後刑法第2 條第1 項規定，為「從舊從輕」之比較（最高
    法院95年度第8 次刑事庭會議決議意旨參照）。經查：
    1.刑法第302 條第1 項剝奪他人行動自由罪雖未修正，然因
      刑法施行法第1 之1 條第2 項之規定，係在替代罰金罰鍰
      提高標準條例部分條文，與適用罰金罰鍰提高標準條例之
      結果相同，對於被告而言並不發生有利或不利之問題，僅
      係將貨幣單位由銀元改為新臺幣，並非法律變更刑度之條
      文，當無須就新舊法比較，應逕適用之（臺灣高等法院暨
      所屬法院95年法律座談會刑事類提案第17號研討結果參照
      ）。又修正後刑法第33條第5 款亦已將罰金刑最低標準均
      改為新台幣1000元以上，是比較修正前後刑度結果，以修
      正後之規定對被告較為不利，應適用修正前刑法第33 條
      第5 款。
    2.其餘新舊法之比較，就本案並無特別有利或不利於被告者
      。
    3.綜合以上各項有利、不利情形比較結果，以修正前刑法較
      有利於被告，依刑法第2 條第1 項前段規定，此部分應適
      用修正前之刑法處斷。
  (二)按刑法第302 條第1 項所謂其他非法方法剝奪人之行動自由
    ，係對於同條項私行拘禁之補充規定，上訴人將人私行拘禁
    ，同條項既有明文，按之主要規定優於補充規定原則，自不
    應宣告補充規定之罪名，最高法院30年上字第1693號判例著
    有意旨可資參照。是核被告甲○○對戊○○所為係犯刑法第
    302 條第1 項前段之私行拘禁罪，對庚○○所為係犯同條項
    後段之剝奪他人行動自由罪。被告關於私行拘禁戊○○部分
    與丁○○、己○○、乙○○間，有犯意聯絡及行為分擔；就
    剝奪庚○○行動自由部分與丁○○、丙○○及另一名姓名、
    年籍不詳之成年男子間有犯意聯絡及行為分擔，均為共同正
    犯。被告於對戊○○為私行拘禁行為後法律已廢止連續犯之
    規定，其嗣後對庚○○為剝奪行動自由之犯行，自無從與前
    揭私行拘禁之犯行成立連續犯，被告上開2 行為間，其犯意
    各別，行為各自獨立，應予分論併罰。本院審酌被告雖非主
    要造意者，惟其對於無怨仇之被害人，仍無視渠等應有之基
    本人權，而予以看守、強押，且犯後否認犯行，避重就輕，
    實難謂已有悔意，惟念其參與程度較輕，及犯罪之動機、目
    的、手段等一切情狀，分別量處如主文所示之刑，及各依該
    適用之規定諭知易科罰金之折算標準（戊○○部分易科罰金
    比較之結果應以舊法新臺幣玖佰元折算壹日之標準較有利於
    被告）。因所為上揭犯行皆在96年4 月24日前，且均合於減
    刑條例所定得予減刑之規定，各應依同條例第2 條第1 項第
    3 款之規定減其刑為二分之一，及依各該適用之規定諭知易
    科罰金之折算標準，並定應執行刑及諭知易科罰金之折算標
    準。又裁判確定前犯數罪，其中一罪在新法施行前者，亦應
    依刑法第2 條第1 項之規定，適用最有利於行為人之法律（
    最高法院95年度第8 次刑事庭會議決議參照），是被告所為
    上開犯行，比較後應依修正前刑法第51條第5 款定應執行刑
    ，雖所犯上開2 罪之易科罰金折算標準不同，參照刑法第2
    條第1 項之規定，應適用較有利於行為人之規定即修正前刑
    法第41條第1 項前段、廢止前罰金罰鍰提高標準條例第2 條
    等規定，定其應執行刑之易科罰金折算標準，附此敘明。
三、不另為無罪諭知部分：
  (一)公訴意旨雖以：被告與丁○○、己○○、乙○○共同基於
    私行拘禁之犯意聯絡，於95年6 月24日凌晨0 時許，由乙○○駕車搭載己○○及姓名、年籍不詳之成年男子前往高雄縣
    永安鄉陳冠樺之妹戊○○工作處所外等候，俟見戊○○走出
    ，乙○○、己○○與該姓名、年籍不詳之成年男子隨即上前
    ，強押戊○○上車後，將之帶往丁○○租屋處強行拘禁。
    被告與丁○○、丙○○等人共同基於使人為奴隸及傷害之犯
    意聯絡，將庚○○強押至丁○○租屋處拘禁後，進而由丁○○拿鐵鍊及鎖頭予庚○○，命庚○○自行用鐵鍊鍊住雙腳腳
    踝及樓梯鐵製扶把，直至1 個月後，因庚○○之腳腫大，丁○○始將腳鍊放開，約1 個月後，丁○○又以腳鍊將其與一
    年籍、姓名不詳之女子共同鏈在該處約4 、5 個小時，於96
    年4 月3 日，復將其與陳冠樺共同鏈在該處，於隔日始解開
    2 人之腳鏈，期間丁○○並不時以要帶去活埋等語恐嚇庚○○，使其心生恐懼，及命其半蹲等行無義務之事，並曾以電
    擊棒電擊其腰部，及毆打庚○○頭部，因認被告涉犯共同剝
    奪他人行動自由、共同使人為奴隸罪嫌。
  (二)按犯罪事實應依證據認定之，無證據不得認定其犯罪事實；
    不能證明被告犯罪者，應諭知無罪之判決，刑事訴訟法第15
    4 條第2 項、第301 條第1 項定有明文。次按認定不利於被
    告之事實，須依積極證據，苟積極證據不足為不利於被告事
    實之認定時，即應為有利於被告之認定，更不必有何有利之
    證據，最高法院30年上字第816 號著有判例。所謂「積極證
    據足以為不利被告事實之認定」，依據同院76年臺上字第49
    86號判例意旨，係指據為訴訟上證明之全盤證據資料，在客
    觀上已達於通常一般之人均不致於有所懷疑、而得確信被告
    確曾犯罪之程度；若未達到此一程度，而有合理之懷疑存在
    時，即無從為有罪之確信。
  (三)公訴人認被告涉有上揭共同剝奪他人行動自由、共同使人為
    奴隸犯行，無非係以戊○○、庚○○於警詢、偵查中之供述
    其論罪之依據。訊據被告堅詞否認有何共同剝奪他人行動自
    由、共同使人為奴隸犯行，辯稱：並無共同前往戊○○工作
    處強押戊○○，將庚○○帶往丁○○租屋處後隨即離開，對
    於嗣後發生之情事不知情等語。
  (四)經查：
    1.戊○○部分：
      證人戊○○業於本院98年2 月4 日審理時證稱：係因乙○○告知要談陳冠樺之事情而自願上車等語綦詳（本院卷第
      43頁），核與共犯己○○於本院98年2 月4 日審理時證稱
      ：乙○○打電話叫戊○○出來，戊○○自己打開車門坐上
      副駕駛座等情相符（本院卷第45頁），且乙○○於本院98
      年3 月4 日審理時亦證稱：將戊○○載回丁○○租屋處時
      並無與被告聯繫亦沒有碰面等語（本院卷第68頁），是並
      無證據證明被告有強押戊○○上車之犯行，亦無證據顯示
      被告關於載送戊○○往丁○○租屋處乙節知情或有犯意聯
      絡。
    2.庚○○部分：
      證人庚○○雖於96年6 月14日警詢中供稱：被告有參與看
      守庚○○，並喝令庚○○打掃屋內地板等語，惟查，庚○○於96年6 月4 日偵查中具結證稱：遭丁○○囚禁期間，
      係丁○○一人看守，於本院另案審理中則證稱：「（問：
      在那裡，有無人看守？）答：丁○○，沒有其他人。‧‧
      ‧（問：那期間你有無被毆打？）答：有。丁○○拿電擊
      棒打我，有二、三次，都是他一人。（問：當時有無看到
      其他人出入？）答：有聽到聲音，沒有看到人。（問：當
      時丙○○是否在那裡看電視？）答：我有聽到聲音，不知
      道是誰。」等語明確（本院97年度審訴字第3709號卷第83
      、84頁），則庚○○至多僅能聽到聲音而無法親眼目睹，
      其警詢中供稱被告有參與看守，並喝令庚○○打掃屋內地
      板云云，自屬可疑。況庚○○猶已結證稱：看守者僅丁○○1 人，是公訴意旨上揭指述之被告有使人為奴隸罪之犯
      意聯絡、行為分擔云云，均難以證明。又公訴意旨所指述
      之事實縱令屬實，是否該當使人為奴隸罪仍有疑義，惟因
      無法證明被告有犯意聯絡及行為分擔，茲不另贅述。
  (五)按檢察官或自訴人如以實質上一罪或裁判上一罪起訴，因在
    訴訟上只有一個訴權，基於審判不可分之原則，其一部判決
    效力及於全部，法院如認一部成立犯罪，其他被訴部分不能
    證明犯罪時，僅能為單一主文之有罪判決，其不能證明犯罪
    之部分，於判決理由內說明因係被訴實質上或裁判上一罪，
    故不另為無罪諭知之旨，即為已足，不得強行割裂為一部有
    罪一部無罪之判決，最高法院93年度台上字第5631號著有裁
    判意旨可資參照，是本件上揭公訴意旨所指之犯罪事實既難
    以證明，惟強押戊○○上車部分與前揭私行拘禁論罪科刑部
    分有實質上一罪關係，使人為奴隸部分與前揭剝奪他人行動
    自由部分亦具有實質上一罪關係，依旨揭之最高法院裁判意
    旨，即應不另為無罪之諭知。。
四、不受理之諭知部分：
  (一)公訴意旨另以：丁○○於拘禁庚○○期間，另基於傷害之概
    括犯意，連續多次無端持電擊棒、球棒等物毆擊庚○○，造
    成庚○○身體多處受傷，因認被告另涉有共同傷害罪嫌。
  (二)按告訴乃論之罪，告訴人於第一審辯論終結前，得撤回其告
    訴；告訴乃論之罪，對於共犯之一人告訴或撤回告訴者，其
    效力及於其他共犯；又告訴經撤回者，法院應諭知不受理之
    判決，刑事訴訟法第238 條第1 項、第239 條第1 項，及第
    303 條第3 款定有明文，刑法第277 條之傷害罪，依同法第
    287 條之規定須告訴乃論，告訴人庚○○於本院另案審理丁○○時，就傷害罪部分撤回其告訴，有本院96年度訴字第36
    66號97年4 月17日言詞辯論筆錄可稽（見本院97年度審訴字
    第3709號卷第88頁），其效力自應及於被告，應為不受理之
    判決。
據上論斷，應依刑事訴訟法第299 條第1 項前段、第303 條第3
款，刑法第2 條第1 項前段、第28條、第41條第1 項前段、第30
2 條第1 項、修正前刑法第28條、修正前刑法第41條第1 項前段
、修正前刑法第51條第5 款、修正前刑法第302 條第1 項，刑法
施行法第1 條之1 ，廢止前罰金罰鍰提高標準條例第2 條，中華
民國九十六年罪犯減刑條例第2 條第1 項第3 款、第7 條，判決
如主文。
本案經檢察官陳彥竹到庭執行職務。
中    華    民    國    98    年    4     月    15    日
                  刑事第十七庭  審判長法  官  陳建和
                                      法  官  黃紀錄
                                      法  官  黃宣撫
以上正本證明與原本無異。
如不服本判決應於收受送達後10日內向本院提出上訴書狀，並應
敘述具體理由；如未敘述上訴理由者，應於上訴期間屆滿後20日
內向本院補提理由書（均須按他造當事人之人數附繕本）「切勿
逕送上級法院」。
中    華    民    國    98    年    4     月    15    日
                                      書記官  林姵妤
附錄論罪科刑條文：
中華民國刑法第302條
（剝奪他人行動自由罪）
私行拘禁或以其他非法方法，剝奪人之行動自由者，處5 年以下
有期徒刑、拘役或3 百元以下罰金。
因而致人於死者，處無期徒刑或7 年以上有期徒刑，致重傷者，
處3 年以上10年以下有期徒刑。
第 1 項之未遂犯罰之。


司法院資訊處製作；財團法人民間司法改革基金會備份。
